【裁判字號】    98,再易,2
【裁判日期】    990430
【裁判案由】    再審之訴
【裁判全文】
臺灣臺東地方法院民事判決               98年度再易字第2號
再審  原告  乙○○
            甲○○   即巢元.
再審  被告  丙○○
訴訟代理人  吳漢成 律師
上列當事人間請求拆屋還地事件，再審原告對於中華民國98年10
月14日本院98年度簡上字第15號民事確定判決，提起再審之訴，
本院判決如下：
      主      文
再審之訴駁回。
再審訴訟費用新臺幣壹仟元，由再審原告負擔。
      事實及理由
壹、程序方面：
  一、按當事人死亡者，訴訟程序在有繼承人承受其訴訟以前當
      然停止，但於有訴訟代理人時不適用之，民事訴訟法（下
      稱同法）第168條、第173條定有明文。另於能力有欠缺之
      人所為之訴訟行為，經取得能力之本人之承認，溯及於行
      為時發生效力，同法第48條亦有明文。經查：本院98年度
      簡上字第15 號拆屋還地事件（下稱原審）之被上訴人巢
      元明於民國98年7月22日死亡，而再審原告甲○○為其繼
      承人（見本院卷第49頁至第52頁：戶籍謄本、本院民事紀
      錄科查詢資料），但前揭訴訟因有委任律師為訴訟代理人
      ，故該訴訟程序繼續進行，嗣於98年10月14日經原審判決
      後（不得上訴，下稱系爭確定判決），雖曾於同年10月28
      日以原審被上訴人巢元明之名義為再審原告，提起本件訴
      訟，惟其繼承人即再審原告甲○○業於同年11月15日具狀
      聲明承受訴訟在案（本院卷第4頁、第46頁：再審起訴狀
      、民事承受訴訟狀）。揆諸前揭規定，再審原告甲○○因
      承受訴訟，將使其在本件當事人能力欠缺所為之訴訟行為
      ，溯及發生效力，核先敘明。
  二、次按再審之訴，專屬為判決之原法院管轄；再審之訴，應
      以訴狀表明下列各款事項，提出於管轄法院為之：當事
      人及法定代理人。聲明不服之判決及提起再審之訴之陳
      述。應於如何程度廢棄原判決及就本案如何判決之聲明
      。再審理由及關於再審理由並遵守不變期間之證據；再
      審之訴，應於30日之不變期間內提起。前項期間，自判決
      確定時起算，判決於送達前確定者，自送達時起算，同法
      第499條第1項、第501條第1項、第500條第1項、第2項前
      段分別定有明文。經查：本件再審原告於98年10月14日系
      爭系爭判決後之98年10月28日，在未逾法定30日之不變期
      間內，以訴狀表明同法第501條第1項各款之事項，併就系
      爭確定判決有同法第496條第1項第1款所示之適用法規顯
      有錯誤之再審事由，詳為指明及具體指摘，向本院提起再
      審之訴等情，有系爭確定判決書及蓋有本院該日收文戳記
      之再審起訴狀可憑。是再審原告提起本件再審之訴，已符
      法定程序。職是，本院即應就再審原告所提再審之訴有無
      理由予以審究，合先敘明。
貳、再審原告起訴主張略以：
  一、系爭確定判決有下列事由，認有民事訴訟法第496條第1項
      第1款所示適用法規顯有錯誤之情形：
    (一)坐落臺東縣臺東市○○段535地號土地（下稱系爭土地，
      見原審卷第122頁：土地登記謄本）、同段123建號建物（
      下稱丙建物，見本院卷第27頁：建物登記謄本）為再審被
      告所有，雖原審被上訴人巢元明所有坐落同段126建號
      建物（門牌號碼為：臺東縣臺東市○○路2巷15號建物，
      下稱甲建物，見原審卷第123頁：建物登記謄本）所占用
      如系爭確定判決書所附複丈成果圖所示之系爭土地Ａ部分
      （面積1.12平方公尺，下稱系爭Ａ部分之土地）、再審
      原告所有坐落同段127建號建物（門牌號碼為：臺東縣臺
      東市○○路2巷17號建物，下稱乙建物，見原審卷第124頁
      ：建物登記謄本）所占用如系爭確定判決書所附複丈成果
      圖所示之系爭土地Ｂ部分（面積1.94平方公尺，下稱系爭
      Ｂ部分之土地）。而系爭確定判決書第4頁倒數第9列，雖
      認定：系爭Ａ、Ｂ部分之土地為法定空地，原則不得分割
      、移轉或重複使用..等情，但『並未就該土地屬法定保留
      地之依據』，提出說明，惟依據(1)「建築基地法定空地分
      割辦法」，且經與臺東縣臺東地政事務所人員、建築師查
      證後，系爭Ａ、Ｂ部分之土地是得分割、買賣轉移。(2)「
      變更臺東鐵路新站附近地區（臺東新站地區）細部計畫（
      第一次通盤檢討）土地使用分區管制要點」（下稱系爭管
      制要點）第二點住宅區第(一)款之規定「建蔽率不得大於60
      ％，容積率不得大於220％，..。」，而法定空地乃指基
      地內所需留之空地，至少為基地面積之百分之40，並無指
      定某固定區域為法定空地。而再審被告所有之丙建物目前
      之建蔽率54.2％、容積率106.5％、空地面積有61.44平方
      公尺，顯逾應保留法定空地53.656平方公尺之面積。故縱
      將系爭Ａ、Ｂ部分之土地分割、移轉後，系爭丙建物之建
      蔽率為55.46％、容積率為108.99％，兩者均符合系爭管
      制要點之規範【系爭土地及丙建物相關之計算方式：法
      定空地面積為：53.656平方公尺（即基地面積134.1440
      ％）、房屋投影面積為：72.7平方公尺（即基地面積
      134.14建蔽率54.2％）、目前空地為：61.44平方公
      尺（基地面積134.14平方公尺－房屋投影面積72.7平方公
      尺）、分割後建蔽率為：55.46％｛即房屋投影面積72.
      7÷分割後基地面積（134.14平方公尺－3.06平方公尺｝
      、基地內建築物總樓地板面積為：142.86平方公尺（即
      容積率106.5％基地面積134.14平方公尺）、分割後
      容積率為：108.99％｛即基地內建築物總樓地板面積142.
      86平方公尺÷分割後基地面積（134.14平方公尺－3.06平
      方公尺｝】。故系爭Ａ、Ｂ部分之土地，係為得分割、轉
      移之土地，而非如系爭確定判決書認定：有不得分割、轉
      移之情。
    (二)依93年2月5日內政部以台內營字第0930081908號令修正之
      建築技術規則建築設計施工編第110條第1款規定「防火構
      造建築物，除基地鄰接寬度六公尺以上之道路或深度六公
      尺以上之永久性空地側外，依左列規定：一、建築物自基
      地境界線退縮留設之防火間隔未達一．五公尺範圍內之外
      牆部分，應具有一小時以上防火時效，其牆上之開口應裝
      設具同等以上防火時效之防火門或固定式防火窗等防火設
      備。」，由上開規定，防火間隔僅係用以限制其建築材料
      ，以達防火目的，並非必須保持防火間隔之暢通，故防火
      間隔1.5公尺內可有建物，但其建築材料應具有1小時以上
      防火時效。而再審原告甲、乙建物後方1.5公尺，雖屬於
      防火間隔，但系爭Ａ、Ｂ部分之建物，均係以鋼筋混凝土
      施工，已符合國家認定不可燃防火建材之規範，並無防火
      安全之疑慮，亦無危害公共之利益。況依本院卷第28頁本
      社區建築圖所示，再審被告之丙建物，亦有部分建築坐落
      在防火間隔上。故依系爭確定判決書第6頁第17列以下，
      認定「防火間隔」，不可有建物，系爭Ａ、Ｂ部分之建物
      ，如未拆除將致生命財產之危害等情，實為違誤。另所引
      用之函文，亦皆為93年之前之舊函文，亦不適當。況再審
      原告經與建築師查證，系爭Ａ、Ｂ部分之建物，應符合最
      新之建築法規，並可申請補照成為合法建物。
  二、兩造之建物皆為同一建商所建築，再審原告交屋時即為現
      狀，並非故意逾越疆界、另為增建系爭Ａ、Ｂ部分之建物
      。況縱上開建物均為非法建物，亦不損及公共利益，且以
      該建物與房屋價值相當，而再審原告業於97年度東簡字第
      78號拆屋還地事件（下稱一審）之答辯(二)狀，即已主張依
      新修正之民法第796條，及新增訂之民法第796條之1、第
      796條之2之規定及立法意旨，用以保障權益。
  三、再審原告系爭Ａ、Ｂ部分之建物，僅涉及特定當事人間，
      即以權利行使人所得利易他人受損作為比較，則再審被告
      行使物上請求權所得利益為新臺幣（下同）27,770元，與
      再審原告因再審被告權利行使所受損失169,668元，有6倍
      差距之多（計算式：169,668元÷27,770元，小數點以下4
      捨5入）。且若拆除系爭Ａ部分之建物，恐因共同壁需另
      加柱，而影響相鄰建物之安全。若拆除系爭Ｂ部分之建物
      ，雖未影響整體結構甚鉅，然就陽台部分仍需加柱，且易
      生龜裂及滲水之情，據此，依比例原則，再審被告拆除再
      審原告之前揭建物，其受利顯小於再審原告之損失，故再
      審被告提起本件訴訟，請求再審原告拆屋還地，應為權利
      之濫用。
  四、故再審原告系爭Ａ、Ｂ部分之建物，既不影響防火安全，
      亦未損及公共利益，而系爭確定判決，就前述「法定空地
      」及「防火間隔」之規定，顯有民事訴訟法第496條第1項
      第1款所示適用法規顯有錯誤之再審之理由。爰聲明求為
      判決：(一)廢棄系爭確定判決，(二)駁回再審被告在原審之上
      訴。並請傳喚林容聖建築師到庭，就「法定空地」及「防
      火間隔」加以說明。
參、再審被告則以：
  一、系爭確定判決係以於93年修正後之建築技術規則為審酌，
      並無如再審原告所稱認定錯誤之情形。再審原告之系爭甲
      、乙建物係在建築技術規則修正前所興建之建物，依據修
      正前之建築技術規則，須留設防火間隔，此觀再審被告之
      房屋竣工圖自明。而原審所引內政部營建署85年10月22日
      營署建字第20631號函文及內政部76年7月3日台內營字第
      513682號函文，係在說明防火間隔留設之目的，係在阻擋
      火勢蔓延，藉以逃生避難，而與「防火巷」之設置有間，
      並以指駁前審對於「防火間隔」及「逃生通道」之錯誤認
      定，並無誤引舊法之疑問。
  二、再審原告以民法第796條修正條文之立法意旨，主張有增
      訂後民法第796條之1、第796條之2規定之適用。惟此攻擊
      防禦方法之主張，於原審既怠於提出，至今提出已嚴重逾
      時，且民法第796條之1係以：土地所有人建築房屋逾越地
      界，而鄰地所有人知其越界不即提出異議，不得請求移去
      或變更者而言，與本件兩造之房屋，均由建商起造後分售
      兩造之情形有間，並無上開條文之適用。
  三、再審原告之系爭甲、乙建物，經臺東縣政府於97年間發函
      認定為違章建築，應執行拆除在案，再審原告雖稱：得補
      辦建築執照等語。惟得否補照仍屬未定，另系爭Ａ、Ｂ部
      分之建物，既非法建物，再審被告訴請求拆除，並無權利
      濫用之情事等語置辯。並聲明求為判決：駁回再審原告之
      訴。
參、得心證之理由
  一、若系爭確定判決就認定事實錯誤、或就當事人提出之事實
      或證據，疏於調查或漏未斟酌，僅生認定事實不當、調查
      證據欠周或判決不備理由，究與適用法規顯有錯誤有間，
      當事人自不得據以提起再審之訴，最高法院分別著有63年
      臺上字第880號、80年臺上字第1326判例可資參照；至於
      事實之真偽，應由事實審法院斟酌辯論意旨及調查證據之
      結果，依自由心證判斷之，苟其判斷並不違背法令，即不
      許當事人以空言指摘，最高法院亦著有21年上字第1406號
      判例可資參照（見本院卷第57頁至第60頁）。
  二、本件再審被告在一審係以民法第767條所有權人之物上請
      求權為訴訟標的，請求再審原告拆除系爭Ａ、Ｂ部分之建
      物，返還無權占用系爭Ａ、Ｂ部分之土地（一審卷第3頁
      ：原告起狀）。而再審原告在原審對無正當權源占用系爭
      Ａ、Ｂ部分之土地乙情，並不爭執，且兩造合意以：再審
      被告依據民法第767條之規定，請求再審原告拆除系爭Ａ
      、Ｂ部分之建物，返還無權占用系爭Ａ、Ｂ部分之土地，
      是否構成民法第148條所規定之權利濫用（原審卷第39頁
      ）？核先敘明。經查：
    (一)再審原告以：原審認定系爭Ａ、Ｂ部分之土地為法定空地
      ，原則不得分割、移轉或重複使用等情，惟並未就上開土
      地確屬法定空地之依據，提出說明，應有適用法規顯有錯
      誤之節。經查：按「應留設之法定空地，非依規定不得分
      割、移轉，並不得重複使用；其分割要件及申請核發程序
      等事項之辦法，由中央主管建築機關定之。」、「建築物
      非經申請直轄市、縣（市）（局）主管建築機關之審查許
      可並發給執照，不得擅自建造或使用或拆除。」、「違反
      第25條之規定者，依左列規定，分別處罰：一、擅自建造
      者，處以建築物造價千分之50以下罰鍰，並勒令停工補辦
      手續；必要時得強制拆除其建築物。」，建築法第11條第
      3項、第25條第1項前段、第86條第1款分別定有明文。而
      原審雖逕為認定：「被上訴人（係指再審原告）所有建物
      使用法定空地部分，已違反建築法第11條規定..。」（原
      審卷第74頁背面：系爭確定判決書第4頁倒數第2列以下）
      ，而未就系爭Ａ、Ｂ部分之土地確為法定空地之事實，提
      出認定之依據，依前揭說明，核屬判決不備理由，究與適
      用法規顯有錯誤有間。至於「建築基地空地面積超過依法
      應保留之法定空地面積者，其超出部分之分割，應以分割
      後能單獨建築使用或已與其鄰地成立協議調整地形或合併
      建築使用者為限。」，建築基地法定空地分割辦法第4條
      亦有明文（本院卷第67頁至第68頁），據此，前揭超出應
      保留之法定空地之面積是否分割，乃為基地所有權人之權
      限，核與原審之判斷無涉。
    (二)另再審原告認：原審適用建築技術規則建築設計施工編第
      110條之規定，乃錯誤適用93年2月5日修正前之舊法令，
      且在系爭確定判決書第5頁倒數第4列以下所引用之函文，
      乃為不適當之函文，遂原審認有：適用法規顯有錯誤之情
      。經查：(1)原審判決所引用「防火構造建築物，除基地鄰
      接寬度6公尺以上之道路或深度6公尺以上之永久性空地側
      外，依左列規定：一、建築物自基地境界線退縮留設之防
      火間隔未達1.5公尺範圍內之外牆部分，應具有1小時以上
      防火時效，其牆上之開口應裝設具同等以上防火時效之防
      火門或固定式防火窗等防火設備。二、建築物自基地境界
      線退縮留設之防火間隔在1.5公尺以上未達3公尺範圍內之
      外牆部分，應具有半小時以上防火時效，其牆上之開口應
      裝設具同等以上防火時效之防火門窗等防火設備。但同一
      居室開口面積在3平方公尺以下，且以具半小時防火時效
      之牆壁（不包括裝設於該牆壁上之門窗）與樓板區劃分隔
      者，其外牆之開口不在此限；建築施工編第110條定有明
      文。」（原審卷第75頁：系爭確定判決第5頁）之規定，
      惟上開規定係93年2月5日內政部以台內營字第0930081908
      號令修正之建築技術規則建築設計施工編第110條第1款、
      第2款之規定，核與再審原告所主張之現行法令相同（原
      審卷第63頁、本院卷第69頁：前揭規定），並非舊法令。
      (2)至於原審所引用內政部76年07月03日台內營字第513682
      號函文，僅係在說明「防火間隔，其留設之目的係當發生
      火災時，阻隔火勢蔓延，藉以逃生避難，非供一般公眾平
      常通行之用。」（本院卷第70頁）；另內政部營建署85年
      10月22日營署建字第20631號函文，亦僅係在說明：「建
      築技術規則建築設計施工編第110條有關『防火間隔之規
      定，係逾71年6月15日修訂，旨在解決原條文規定『防火
      巷』應配合鄰地留設及相接通之問題..。」（本院卷第
      70頁），核與原審適用法規顯有錯誤無涉。
  三、按於98年1月23日修正公布之民法第796條規定「土地所有
      人建築房屋非因故意或重大過失逾越地界者，鄰地所有人
      如知其越界而不即提出異議，不得請求移去或變更其房屋
      。但土地所有人對於鄰地因此所受之損害，應支付償金。
      前項情形，鄰地所有人得請求土地所有人，以相當之價額
      購買越界部分之土地及因此形成之畸零地，其價額由當事
      人協議定之；不能協議者，得請求法院以判決定之。」，
      同日增訂公布之民法第796條之1規定「土地所有人建築房
      屋逾越地界，鄰地所有人請求移去或變更時，法院得斟酌
      公共利益及當事人利益，免為全部或一部之移去或變更。
      但土地所有人故意逾越地界者，不適用之。前條第一項但
      書及第二項規定，於前項情形準用之。」、民法第796條
      之2規定「前二條規定，於具有與房屋價值相當之其他建
      築物準用之。」，惟上開修正或增訂之條文，自公布後6
      個月始施行（本院卷第72頁至第73頁：前揭條文及立法理
      由參照），故上開規定即未開始實施，則於本件自無適用
      之餘地。據此，本件在原審之訴訟，自應適用修正實施前
      之民法第796條之規定，而據該條規定「土地所有人建築
      房屋逾越疆界者，鄰地所有人如知其越界而不即提出異議
      ，不得請求移去或變更其建築物。但得請求土地所有人，
      以相當之價額，購買越界部分之土地，如有損害，並得請
      求賠償。」。經查：系爭甲、乙、丙建物分別於94年5月
      19 日、94年5月19日、94年4月19日，經臺東縣政府核發
      府城建字第094703111號、000000000號、0000000000號使
      用執照在案（見前揭建物之登記謄本），而系爭乙建物之
      使用執照內載：該建物之開工日為93年6月7日（見一審卷
      第12 7頁：該使用執照影本），而系爭甲、丙建物亦應係
      在同期建築。另原審上訴人巢元明、再審原告乙○○係均
      係在95年7月21日始為系爭甲、乙建物所坐落土地（即臺
      東市○○段538、539地號土地）之所有權登記，有登記謄
      本在卷可稽。參酌兩造均陳述：系爭甲、乙、丙建物，均
      係建商在建造後，始出賣予兩造（本院卷第9頁、第43頁
      背面：再審起訴狀、答辯狀）等情。據此，建築系爭甲、
      乙建物時，原審上訴人巢元明、再審原告乙○○均非係該
      建物所坐落土地之所有權人，而再審被告亦非鄰地（即系
      爭土地）之所有人，應無疑義，職是，前揭情形，即非屬
      民法第796條所規定之情，故再審原告自無得依民法第796
      條之規定，對鄰地所有人之再審被告，主張該條所規定之
      權利，應為昭然。
  四、次按「權利之行使，不得違反公共利益，或以損害他人為
      主要目的。」，民法第148條定有明文。另「倘其權利之
      行使，自己所得利益極少而他人及國家社會所受之損失甚
      大者，非不得視為以損害他人為主要目的，此乃權利社會
      化之基本內涵所必然之解釋。」（最高法院71年臺上字第
      737號判例意旨可資參照），故上開二者間，應比較衡量
      以定之，至於有無權利濫用情形，實為事實審法院依比例
      原則所為利益衡量下之結果，此乃事實審法院之職權，再
      審法院本不得以其判斷取代之，乃為當然。又否權利濫用
      ，乃應估量他人所受之損害，是否值得保障，若受損者之
      主張，已明顯已偏離法律規定原先所預期之狀態，逾越法
      律所定該權利之目的時，則利益人行使權利，即無濫用之
      虞。經查：
   (一)「建築工程完竣後，應由起造人會同承造人及監造人申請
     使用執照。直轄市、縣（市)  (局）主管建築機關應自接
     到申請之日起，10日內派員查驗完竣。其主要構造、室內
     隔間及建築物主要設備等與設計圖樣相符者，發給使用執
     照，並得核發謄本..。」，建築法第70條第1項定有明文。
     而系爭甲、乙建物在使用前，必已經主管機關派員查驗其
     主要構造、室內隔間及建築物主要設備等與設計圖樣相符
     ，認定為合法建物，應為昭然。另「建築物非經申請直轄
     市、縣（市）（局）主管建築機關之審查許可並發給執照
     ，不得擅自建造（含增建）」、「違反第25 條之規定者，
     依左列規定，分別處罰：一、擅自建造者，處以建築物造
     價千分之50以下罰鍰，並勒令停工補辦手續；必要時得強
     制拆除其建築物..。」，建築法第25條第1項第1款、第86
     條第1款本文分別定有明文。而系爭Ａ、Ｂ部分之建物因屬
     違章建築，經臺東縣政府於97年12月25日以府城建字第
     0973042988號函再審原告，在主旨欄記載「為台端所有（
     使用）坐落於臺東縣臺東市○○路2巷15及17號之結構物違
     反『建築法』第25條之規定，依違章建築處理辦法規定應
     執行拆除乙案，請儘速自行拆除報府勘查，未執行拆除前
     依規定勒令停工（停止使用），請查照」（本院卷第60頁
     ：該函文影本）。據此，系爭Ａ、Ｂ部分之建物既屬違章
     ，係在系爭甲、乙建物經主管機關查驗認為係合法建築後
     ，始發生乙情，應無疑義。
   (二)至於再審原告主張：上開違章之建物，在建商出售系爭甲
     、乙建物時，既已存在等情。惟查：再審原告在本院尚得
     提出所屬社區之防火間隔之位置圖（本院卷第28頁）；而
     再審被告在一審亦得提出系爭Ａ、Ｂ部分建物所在之土地
     ，應有1.5公尺、1小時防火時效範圍之設計圖（一審卷第
     91頁）。據此，再審原告在買受系爭甲、乙建物時，應無
     不得藉申請地籍圖、建築圖、使用執照等資料，以明瞭該
     建物有無越界之情。實不宜將前揭違章之情，諉為建商之
     責任，並主張不知情，而作為抗辯之理由，應為昭然。
   (三)至於一審曾委由臺灣省建築師公會臺東辦事處，就原審上
     訴人巢元明、再審原告乙○○分別拆除占用系爭Ａ、Ｂ部
     分之土地上之系爭Ａ、Ｂ部分之建物，所致再審被告之
     利益；原審上訴人巢元明、再審原告乙○○之損害，
     分別為10,164元、17,606元；19,470元、33,725元
     （一審卷第104頁至第113頁：該鑑定報告書）。據此，再
     審被告與原審上訴人巢元明間之受利、受損比例，僅約為1
     ：1.91（計算方式為：10,164元／19,470元）；再審被告
     與再審原告乙○○間之受利、受損比例，僅約為1：1.92（
     計算方式為：17,606元／33,725元），受利、受損間，並
     未明顯違反比例原則，況兩造之利、損亦僅為數萬元而已
     ，應為一般人尚能接受之範圍。故再審被告請求拆屋還地
     ，乃係權利之正當行使，與權利之濫用自屬有別。至於拆
     屋系爭Ａ、Ｂ部分之建物後，所造成系爭甲、乙建物受損
     之情，乃為拆屋還地之結果，故再審原告是否補強系爭甲
     、乙建物乙節，核為再審原告之考量，乃為另一問題，應
     無疑義。
  五、綜上所述，原審參酌斟酌全辯論意旨及調查證據之結果，
      依自由心證判斷事實之真偽，廢棄原判決，並為原審上訴
      人巢元明、再審原告乙○○應分別將系爭示Ａ、Ｂ部分之
      建物拆除，將上開土地返還再審被告之判決，於法並無不
      合，故再審原指摘系爭確定判決不當，適用法規顯有錯誤
      之情，聲明求為廢棄改判，為無理由，應予駁回。另再審
      原告聲請傳喚林容聖建築師到庭，以釐清「法定空地」及
      「防火間隔」之意涵，核無必要，附此敘明。
  六、再按再審之訴顯無再審理由者，得不經言詞辯論，以判決
      駁回之，同法第502條第2項定有明文。經查：本件再審原
      告提起再審之訴所據之理由，除依前開主張外，均係對原
      審依職權認定事實、證據取捨之指摘，核與同法第496條
      第1項第1款所規定須以適用法規顯有錯誤者之要件未符。
      據此，再審原告如其聲明所示，顯無理由。揆諸前揭規定
      ，爰不經言詞辯論，逕以判決駁回之。
肆、據上論結，本件再審原告之訴顯無理由，依民事訴訟法第50
    2條第2項、第78條之規定，判決如主文所示。
中    華    民    國    99    年    4     月    30    日
                     民事庭  審判長法  官  陳義忠
                                   法  官  楊憶忠
                                   法  官  陳兆翔
以上正本，係照原本作成。
不得上訴。
中    華    民    國    99    年    4     月    30    日
                               書  記  官  吳明學

司法院資訊處製作；財團法人民間司法改革基金會備份。
